Inventaris van het archief van de Nederlandse Zuid-Afrikaanse Maatschappij van Vaste Goederen te Amsterdam, 1890-1895
Nationaal Archief, Den Haag
Nederlands-Zuidafrikaanse Maatschappij van Vaste Goederen te Amsterdam
Ned. Zuid-Afrikaanse Mij.
1890-1895
I20528
0.35 meter; 14 inventarisnummers.
Normale geschreven, getypte en gedrukte documenten, geen bijzondere handschriften.
Nationaal Archief, Den Haag
Het archief van de Nederlands-Zuidafrikaanse Maatschappij van Vaste Goederen te Amsterdam bevat onder meer de oprichtings- en liquidatieakten, statuten, notulen, kasboeken en aandelen; daarnaast een instructie voor de directeur in Pretoria en correspondentie tussen het kantoor in Pretoria en het hoofdkantoor te Amsterdam.
Archiefvorming
Geschiedenis van het archiefbeheer
De verwerving van het archief
Het archief is voor langere tijd in beheer, niet in eigendom verkregen.
2.18
Aanwijzingen voor de gebruiker
Openbaarheidsbeperkingen
Volledig openbaar.
Materiële beperkingen
Aanvraaginstructie
Openbare archiefstukken kunnen online worden aangevraagd en gereserveerd. U kunt dit ook via de terminals in de studiezaal van het Nationaal Archief doen. Om te kunnen reserveren dient u de volgende stappen te volgen:
U maakt een profiel aan op www.gahetna.nl, en logt vervolgens in
Via de archiefinventaris (alleen de beschrijvingen met rode nummers) selecteert u het gewenste archiefstuk door op de knop 'Reserveren' te klikken
In het volgende scherm geeft u aan op welke dag u het archiefstuk wilt inzien
Indien u zich bevindt in de studiezaal en een tafelnummer heeft ontvangen kunt u dit nummer vermelden. Als u geen tafelnummer heeft kunt u tafelnummer 777 laten staan
Vervolgens bevestigt u uw reservering door deze te versturen.
Verwant materiaal
Beschikbaarheid van kopieën
Beschrijving van de series en archiefbestanddelen
- Notulen van de vergaderingen van de Raad van Commissarissen., 1890-1891; 1
- Oprichtingsakte. Liquidatie-akte., Instructie voor de Directeur te Pretoria.; Liquidatie-akte.; 1890-1891; 1890; 1895; 2
- Statuten. Kasboekje., 1890-1895; 3
- Copie-brievenboek., 1890-1895; 4
- Copie-brievenboek., 1890-1895; 5-6
  - Bestanddeel 1, 5
  - Bestanddeel 2, 6
- Journaalboek., 1890-1893; 7
- Notulen van de Raad van Commissarissen., 1890-1895; 8
- Rekeningcourantboek., 1890-1895; 9
- Kas der Liquidatie., Rente Kasvereniging.; Rekeningcourant, kantoor te Pretoria.; 1891-1895; 1891; 1891-1892; 10
- Aandelen van de maatschappij., 11
- Correspondentie kantoor te Pretoria., 1891-1895; 12
- Correspondentie Hoofdkantoor te Amsterdam., 1891-1895; 13
- Grootboek., 1890-1895; 14